最高法院刑事裁定　　　　　　　　　 111年度台抗字第1244號
抗　告　人　謝祥鑫



上列抗告人因違反毒品危害防制條例等罪案件，不服臺灣高等法
院中華民國111年7月20日定其應執行刑之裁定（111年度聲字第2
142號），提起抗告，本院裁定如下：
    主  文
抗告駁回。
    理  由
一、按裁判確定前犯數罪者，併合處罰之；數罪併罰有二裁判以
    上宣告多數有期徒刑者，於各刑中之最長期以上，各刑合併
    之刑期以下，定其應執行之刑期，但不得逾30年，此觀刑法
    第50條第1項前段、第51條第5款及第53條規定自明。又執行
    刑之量定，係事實審法院自由裁量之職權，倘其所酌定之執
    行刑，並未違背刑法第51條各款所定之方法或範圍（即法律
    之外部性界限），亦無明顯違背公平、比例原則或整體法律
    秩序之理念（即法律之內部性界限）者，即不得任意指為違
    法或不當。
二、本件原裁定以抗告人即受刑人謝祥鑫所犯如其附表所示販賣
    第三級毒品等24罪所處之刑，係分別由數個不同案件判決確
    定之宣告刑，且原審法院為上開各罪犯罪事實最後判決之法
    院，合於裁判確定前所犯合併定其應執行刑要件，且分屬得
    易刑處分暨不得易刑處分之罪刑，有相關裁判書及抗告人前
    案紀錄表附卷可憑，因認檢察官依抗告人之請求聲請就其所
    犯上述各罪所處徒刑合併定其應執行刑為正當，乃於其所犯
    如原裁定附表所示各罪所處有期徒刑中之最長期（即有期徒
    刑3年10月）以上，各有期徒刑合併之刑期為有期徒刑83年1
    月（但定應執行刑不得逾30年）以下，參酌抗告人所犯如其
    附表編號1至6所示共6罪、編號9至24所示共16罪，前經法院
    以判決分別定其應執行之刑依序為有期徒刑8年及有期徒刑8
    年10月確定，若加計原裁定附表編號 7及8所示2罪所處宣告
    刑（即有期徒刑1月及有期徒刑 2年2月），本件在不違背不
    利益變更禁止原則之情形下，其定應執行刑之上限為有期徒
    刑19年1 月，並審酌抗告人所犯之罪整體非難與矯治之程度
    ，以刑罰經濟與公平、比例等原則，本於恤刑理念，依限制
    加重原則，合併定其應執行之刑為有期徒刑14年，已大幅減
    少刑期5年1 月，經核並無逾越刑法第51條第5款及刑事訴訟
    法第370 條關於定應執行刑之法律外部性界限，亦無違反比
    例、公平及罪刑相當原則或有裁量權濫用等法律內部性界限
    之情形。
三、抗告人抗告意旨略以：伊本件所犯數罪均係毒品相關犯罪，
    且各罪之犯罪時間相近，行為態樣、手段及動機、目的均相
    同，各罪非難重複程度甚高，應給予相當程度之酌減。又伊
    犯後已知悔悟，且家中尚有老母親及幼兒仍須伊奉養及照顧
    ，請求法院審酌上情，酌定較輕之應執行刑，使伊能早日返
    家云云。惟原審綜合審酌抗告人所犯數罪所反映出之人格特
    性、刑罰暨定應執行刑之規範目的、所犯各罪間之關聯性及
    所侵害之法益與整體非難評價等面向，對於抗告人所犯上述
    併罰罪刑，於法律拘束之外部性及內部性界限內，依限制加
    重原則，裁定其應執行之刑為有期徒刑14年，已本於恤刑理
    念給予大幅度之刑罰折扣，堪認與法律授予裁量權之目的無
    違，亦無明顯違反公平、比例及罪刑相當原則之情形。本件
    抗告意旨並未指摘原裁定究有何違法或不當之情形，徒以上
    揭泛詞爭執原裁定酌定之應執行刑過重，並請求重新酌定較
    輕之應執行刑云云，顯係對原審量刑職權之適法行使任意指
    摘，揆諸上揭規定及說明，其抗告為無理由，應予駁回。
據上論結，應依刑事訴訟法第412條，裁定如主文。
中    華    民    國   111    年    9     月    29    日
                  刑事第一庭審判長法  官  郭  毓  洲  
                                  法  官  林  英  志  
                                  法  官  蔡  憲  德  
                                  法  官  劉  興  浪  
                                  法  官  林  靜  芬  
本件正本證明與原本無異
                                  書記官
中    華    民    國   111    年    9     月    30    日